【裁判字號】    89,訴,2333
【裁判日期】    891103
【裁判案由】    偽造文書
【裁判全文】
臺灣臺中地方法院刑事判決                        八十九年度訴字第二三三三號
    公  訴  人  臺灣臺中地方法院檢察署檢察官
    被      告  甲○○
右列被告因偽造文書案件，經檢察官提起公訴（八十九年度偵字第一四六七０號），
本院判決如左：
    主  文
甲○○行使偽造私文書，足以生損害於公眾及他人，處有期徒刑參月，緩刑貳年。內
政部警政署國道公路警察局舉發違反道路交通管理事件通知單（八九公警局交字第Ｚ
00000000號）上偽造之「乙○○」署押（含複製）共肆枚均沒收。
    事  實
一、甲○○於民國八十九年八月二十四日下午一時三十分許，駕駛車號ＮＩ－三四三
    三號自用小客車，途經國道高速公路臺中縣后里鄉境內之后里收費站北向處，因
    無照駕駛為國道公路警察局第三警察隊警員查獲，其為規避裁罰，竟冒用其兄「
    乙○○」之名義，在警員所製作一式四聯之舉發違反道路交通管理事件通知單（
    八九公警局交字第Ｚ00000000號）上收受通知聯者簽章欄內偽簽「乙○
    ○」之署押一枚（因複寫關係另複製三枚），因而偽造用以表明違規人係「乙○
    ○」，及「乙○○」已收受該舉發違反道路交通管理事件通知單等意思之私文書
    ，並持交承辦員警收執，足以生損害於乙○○及國道公路警察局第三警察隊對於
    舉發違反道路交通管理事件之正確性。嗣因承辦員警發現有異，經調查後始查悉
    上情。
二、案經國道公路警察局第三警察隊移請臺灣臺中地方法院檢察署檢察官偵查起訴。
    理  由
一、右揭事實，業據被告甲○○於警、偵訊及本院審理時坦承不諱，並有內政部警政
    署國道公路警察局舉發違反道路交通管理事件通知單（八九公警局交字第Ｚ00
    000000號）一式四聯附卷可稽，本件事證明確，被告犯行堪以認定。
二、按被告於警員填寫之舉發違反道路管理事件通知單之收受通知聯者簽章欄偽簽其
    兄「乙○○」之署押，表示已收到該通知單之意思，顯然對該文書之內容有所主
    張，應屬私文書，又其簽名後復將通知單交還警員，則屬行使偽造私文書之行為
    。核被告所為，足以生損害於乙○○及道路交通管理之正確性，係犯刑法第二百
    十六條、第二百十條之行使偽造私文書罪。被告偽造署押為偽造私文書之階段行
    為，偽造私文書後又持以行使，其偽造私文書之低度行為復為行使偽造私文書之
    高度行為所吸收，均不另論罪。爰審酌被告因無照駕駛，為規避裁罰，一時失慮
    冒用其兄名義簽名，犯罪所生之損害尚屬輕微，且犯後已坦承犯行，態度尚稱良
    好，及其他犯罪情狀，量處如主文所示之刑，以資懲儆。末查被告未曾受有期徒
    刑以上刑之宣告，有臺灣臺中地方法院檢察署刑案資料查註紀錄表附卷可憑，被
    告因一時失慮致罹刑章，犯後坦承犯行深具悔意，其經此教訓，當知警惕而無再
    犯之虞，本院綜核各情認其所受刑之宣告以暫不執行為適當，併予宣告緩刑二年
    ，以啟自新。內政部警政署國道公路警察局舉發違反道路交通管理事件通知單（
    八九公警局交字第Ｚ00000000號）上偽造之「乙○○」署押（含複製）
    共四枚，應依刑法第二百十九條宣告沒收。
據上論斷，應依刑事訴訟法第二百九十九條第一項前段，刑法第二百十六條、第二百
十條、第七十四條第一款、第二百十九條，判決如主文。
中      華      民      國    八十九    年     十一     月      三      日
                                    臺灣臺中地方法院刑事第七庭
                                        法  官  劉  錫  賢
右正本證明與原本無異。
如不服本判決，應於送達後十日內向本院提出上訴狀（須附繕本），上訴於台灣高等
法院台中分院。
                                        書記官
中      華      民      國    八十九    年     十一     月      三      日
附錄論罪科刑法條
刑法第二百十條：偽造、變造私文書，足以生損害於公眾或他人者，處五年以下有期
徒刑。
刑法第二百十六條：行使第二百十條至第二百十五條之文書者，依偽造、變造文書或
登載不實事項或使登載不實事項之規定處斷。


司法院資訊處製作；財團法人民間司法改革基金會備份。
